---
title: "D-score uit VWO voor GGData"
author: "Iris Eekhout & Laurens van Buren"
format: 
  html:
    self-contained: true
    toc: true
    cod-copy: true
editor: visual
execute:
  echo: true
  eval: true
  warning: false
  message: false
  cache: false
---

## Setup

Voor het opschonen van de data en berekenen van de D-score hebben we een aantal R-packages nodig. Voor het opschonen van de data gebruiken we `tidyr` en `dplyr`. Voor het berekenen en weergeven van de D-score gebruiken we `dscoreddi`, `dscore` en `ggplot2`. Voor het weergeven van tabellen gebruiken we `knitr`.

De packages over de D-score staan openbaar gepubliceerd op Github. Deze kun je dus vanuit die locaties vrij installeren met behulp van het `remotes` package. Hieronder de R-code waarmee de benodigde packages geinstalleerd en ingeladen worden.

```{r}
# Load required CRAN packages
require(dplyr, quietly = TRUE, warn.conflicts = FALSE)
require(tidyr, quietly = TRUE, warn.conflicts = FALSE)
require(ggplot2, quietly = TRUE, warn.conflicts = FALSE)
require(knitr, quietly = TRUE, warn.conflicts = FALSE)

# Load dedicated package for reading GSED data
if (!requireNamespace("dscoreddi", quietly = TRUE) && interactive()) {
  answer <- askYesNo(paste("Package", pkg, "needed. Install from GitHub?"))
  if (answer) remotes::install_github("d-score/dscoreddi")
}
if (!requireNamespace("dscore", quietly = TRUE) && interactive()) {
  answer <- askYesNo(paste("Package dscore needed. Install from GitHub?"))
  if (answer) remotes::install_github("d-score/dscore")
}

require(dscoreddi, quietly = TRUE, warn.conflicts = FALSE)
require(dscore, quietly = TRUE, warn.conflicts = FALSE)


```

## Extractie van data

-   Persoonnummer
-   ContactmomentID
-   Leeftijd in dagen
-   Mijlpalen van Wiechen

Leeftijd en mijlpalen per contactmoment

**Oefendata**

-   `jgz_background`: Achtergronddata bevat `ID`, `Geboortedatumkind`, `Geslachtkind`, `jaar` en `Gebied`. Een kind kan meerdere jaren in zorg zijn en heeft voor elk van die jaren achtergrondgegevens.

-   `jgz_vwo`: Van Wiechen data bevat `ID`, `ContactmomentID`, `Datum`, Van Wiechen items `vW.#`. Een kind kan meerdere contactmomenten hebben per jaar.

*Koppeling van bestanden*

De achtergronddata en de van Wiechendata kunnen gekoppeld worden op basis van ID, maar ook `jaar` moet erbij betrokken worden. Daarvoor moet eerst het "jaar" bepaald worden voor elk contactmoment.

```{r}
#jgz_vwo
#jaar contactmoment jaar bepalen voor de "Datum" variabele
jgz_vwo <- 
  jgz_vwo |> mutate(jaar = as.numeric(format(Datum, "%Y")))

#koppel achtergronddata aan de Van Wiechen-data
vwd_raw <-
  left_join(jgz_vwo, jgz_background, by = c("ID", "jaar"))
```

## Opschonen van data

**Leeftijd berekenen**

Leeftijd berekenen op basis van Datum en geboortedatum. Voor de D-score hebben we leeftijd in jaren nodig (met decimalen), voor weergeven in plaatjes is het soms handig om de leeftijd ook in maanden te hebben.

```{r}
#leeftijd berekenen
vwd_raw <- 
  vwd_raw |>
  mutate(leeftijd = as.numeric(Datum - Geboortedatumkind), #in dagen
         age = leeftijd / 365.25, #in jaren
         agemos = age * 12 #in maanden
         )
```

**Hercoderen**

-   ‘-’, ‘+’ en ‘M’ omzetten naar 0 en 1.

```{r}
vwd <- vwd_raw |>
  mutate(across(starts_with("vW."),
                ~case_when(.x == "-" ~ 0,
                           .x == "+" ~ 1,
                           .x == "M" ~ 1))
  )

```

-   Links en Rechts variabelen combineren

```{r}
vwd <- vwd |>
  mutate(vW.2 = ifelse((vW.2L == 1 & vW.2R == 1), 1, 0),
         vW.3 = ifelse((vW.3L == 1 & vW.3R == 1), 1, 0),
         vW.6 = ifelse((vW.6L == 1 & vW.6R == 1), 1, 0),
         vW.9 = ifelse((vW.9L == 1 & vW.9R == 1), 1, 0),
         vW.10 = ifelse((vW.10L == 1 & vW.10R == 1), 1, 0),
         vW.11 = ifelse((vW.11L == 1 & vW.11R == 1), 1, 0),
         vW.13 = ifelse((vW.13L == 1 & vW.13R == 1), 1, 0),
         vW.15 = ifelse((vW.15L == 1 & vW.15R == 1), 1, 0),
         vW.52 = ifelse((vW.52L == 1 & vW.52R == 1), 1, 0),
         vW.53 = ifelse((vW.53L == 1 & vW.53R == 1), 1, 0),
         vW.59 = ifelse((vW.59L == 1 & vW.59R == 1), 1, 0),
         vW.71 = ifelse((vW.71L == 1 & vW.71R == 1), 1, 0),
         vW.75 = ifelse((vW.75L == 1 & vW.75R == 1), 1, 0))
```

-   Kenmerken die in BDS in één veld worden gezet, verdelen in meerderen kenmerken op basis van leeftijd.

```{r}
vwd <- vwd |>
  mutate( vW.55 = vW.55, #dit is de a eigenlijk
         vW.55b = vW.55,
         vW.55c = vW.55,
         vW.55d = vW.55,
         vW.68a = vW.68,
         vW.68b = vW.68,
         vW.68c = vW.68,
         vW.68 = NULL) #originele weglaten, anders krijgen we 2 dezelfde variabelen.

vwd <- vwd |>
  mutate(vW.55b = ifelse(age < 0.5   / 365.25 | age > 42.5  / 365.25, NA, vW.55b),
         vW.55c = ifelse(age < 42.5  / 365.25 | age > 102.5 / 365.25, NA, vW.55c),
         vW.55d = ifelse(age < 102.5 / 365.25 | age > 146.5 / 365.25, NA, vW.55d),
         vW.55 = ifelse(age < 146.5 / 365.25 | age > 1, NA, vW.55),
         vW.68a = ifelse(age < 0.75 | age >= 1.75, NA, vW.68a),
         vW.68b = ifelse(age < 1.75 | age >= 2.50, NA, vW.68b),
         vW.68c = ifelse(age < 2.5  | age >= 3.50, NA, vW.68c))

```

**Itemnamen in D-score format**

-   Bekijk tabel met naam-formaten

```{r}
dscoreddi::itemtableVWO |> kable()
```

-   Hernoemen van de kolommen naar `item`

```{r}
#rename column names to gsed names to compute d-scores
vwnames <- colnames(vwd)[grepl("^vW.[1-9]", colnames(vwd))]

vwnames <- gsub("^vW.", "v", vwnames)
vwnames2 <- rename_vwo_gsed(vwnames)

#pas renames toe op data
colnames(vwd)[grepl("^vW.[1-9]", colnames(vwd))] <- vwnames2

```

-   *OPTIE:* doorscoren en terugminnen van de item-scores

```{r}
#| eval: false
#| echo: true
# Leeftijdsgrens voor de items in het Van Wiechen toevoegen aan de itemtabel
## age limit is next cm age
cm_max <- data.frame(
  month =   c(1, 2, 3, 6,  9, 12, 15, 18, 24, 30, 36, 42, 48, 55),
  max_lft = c(2, 3, 6, 9, 12, 15, 18, 24, 30, 36, 42, 48, 55, 78),
  min_lft = c(0, 1, 2, 3,  6,  9,  12, 15, 18, 24, 30, 36, 42, 48 )
)

itemtableVWO <- itemtableVWO |> select(item, labelNL, occ, month) |>
  left_join(cm_max, by = "month") |> select(item, labelNL, occ, month, min_lft, max_lft)

vwd_add_limit <-
vwd |>
 pivot_longer(cols = starts_with("ddi"), names_to ="item", values_to = "score") |>
  left_join(itemtableVWO |> select(item, min_lft, max_lft), by = "item") |>
  group_by(ID, item) |>
  mutate(max_age_zero = ifelse(any(score == 0), max(agemos[which(score == 0)]), -Inf),
         min_age_one = ifelse(any(score == 1), min(agemos[which(score == 1)]), Inf),

         score = ifelse(is.na(score) & agemos < max_age_zero & agemos > min_lft, 0, score),
         score = ifelse(is.na(score) & agemos > min_age_one & agemos < max_lft, 1, score)
         ) |>
  select(-max_age_zero, -min_age_one, -min_lft, -max_lft) |>
  ungroup() |>
  pivot_wider(names_from = "item", values_from = "score")


```

## Bekijk de data voor vijf random kinderen

```{r}
set.seed(654645)
vwd |>
  select(age, colnames(vwd)[grepl("^ddi", colnames(vwd))]) |>
  slice_sample(n=5) |>
  kable()

```

## Berekenen van D-score

Keuzes mbt berekening:

-   Conversiesleutel (key): internationaal (`gsed`) of Nederlands (`dutch`)
-   Referentiepopulatie: internationaal (`preliminary`) of Nederlands (`dutch`)

De input voor `key` en `populatie` kun je aanpassen. Hieronder staat de code toegepast op de originele data, zonder doorplussen en terugminnen. Wanneer je de D-score wilt bepalen op de doorgepluste en teruggeminde data, dan vervang de data input dan voor:`data = vwd_add_limit`

```{r}
dscores <- dscore::dscore(
  data = vwd,
  items = colnames(vwd)[grepl("^ddi", colnames(vwd))],
  key = "gsed",
  population = "dutch"
)

```

-   *OPTIE:* Gebruik alleen de D-score wanneer minimal 3 kenmerken bekend zijn.

```{r}
dscores_m3 <- dscores |> filter(n >= 2)

```

**Weergeven van de D-score**

-   D-score voor leeftijd

```{r}

ggplot(dscores, aes(a, d))+
  geom_point() +
  ggtitle("D-score voor leeftijd")

```

-   D-score gestandaardizeerd naar leeftijd (daz) voor leeftijd

```{r}
ggplot(dscores, aes(a, daz))+
  geom_point() +
  ggtitle("DAZ voor leeftijd (ruwe data)")
```

-   Aantal kenmerken voor leeftijd

```{r}

ggplot(dscores, aes(a, n))+
  geom_point() +
  ggtitle("Aantal kenmerken in data voor leeftijd (ruwe data)")

```

-   Kans op behalen van afgenomen kenmerken oor leeftijd

```{r}

ggplot(dscores, aes(a, p))+
  geom_point() +
  ggtitle("Kans op behalen van afgenomen kenmerken voor leeftijd (ruwe data)")


```

## Verdere selectie van kinderen en datapunten

**Over welke kinderen zeg je iets?**

-   woonachtig in periode of woonachtig op peildatum
-   voldoende gegevens bekend in groep

**Welke gegevens gebruik je?**

-   eerst of laatst bekende in periode?
-   meest positieve of meest negatieve in jaar?
-   alleen waarnemingen na 6 maanden

## Bepalen van afkappunt voor risicogroep

Op basis van de afwijking van het gemiddelde in de referentie populatie

Keuze van de grens is (nog) arbitrair:

-   Onderste 10% is wellicht een groep waar je op kunt interveniëren
-   Onder de -2 SD is grens voor indicatie van serieuze problemen in de ontwikkeling
-   Of bepalen op basis van populatie sample
