---
title: "VWC technical background"
author: "Iris Eekhout"
date: "`r Sys.Date()`"
output: html_document
---

```{r setup, include=FALSE}
knitr::opts_chunk$set(echo = TRUE)
library(dscoreddi)
library(ggplot2)
library(dplyr)
library(dscore)
library(tidyr)
theme_set(theme_light())
```

## `calculate_age_equivalents`


```{r eval=FALSE, include=TRUE}

calculate_age_equivalents <- 
function (model = NULL, itembank = NULL, scalefactor = NULL, 
          p = c(10, 50, 90), reference = dscore::get_reference(), metric = "dscore") 
{
  if (!is.null(model)) {
    if (!inherits(model, "dmodel")) 
      stop("Argument `model` not of class `dmodel`")
    ib <- model$itembank
    scalefactor <- model$transform[2]
    if (metric == "logit") 
      ib$tau <- model$fit$b[ib$item]
  }
  if (is.null(model)) 
    ib <- itembank
  names(ib)[names(ib) == "lex_gsed"] <- "item"
  pd <- matrix(ib$tau, nrow = nrow(ib), ncol = length(p)) + 
    matrix(scalefactor * qlogis(p/100), nrow = nrow(ib), 
           ncol = length(p), byrow = TRUE)
  pa <- approx(x = reference$mu, y = reference$age, xout = as.vector(pd))$y * 
    12
  pa <- matrix(pa, ncol = length(p))
  pda <- data.frame(ib[, "item"], round(pd, 2), round(pa, 2))
  names(pda) <- c("item", paste0("D", p), paste0("A", p))
  pda
}



```


```{r}

reference1 <- dscore::builtin_references %>% filter(population == "dutch" & key == "dutch") %>% 
  pivot_longer(P3:P97, names_to = "percentile", values_to = "d")

ggplot(reference1, aes(age * 12, d, group = percentile))+
  geom_line(color = "skyblue", lwd = 1)+
  ggtitle("Referentie standaard voor D-score")+
  ylab("D-score")+
  scale_x_continuous("Leeftijd in maanden", breaks = seq(0,60, 3))

```


### 1. Bepaal de D-score voor de P10/P50/P90

Bepaal voor het kenmerk "Stapelt 3 blokjes" de D-score waarbij respectievelijk, 10%, 50% en 90% van de kinderen het kenmerk behaald. De kans op het halen van het kenmerk is dan 10% bij de gegeven D-score.


```{r}
#input: scalefactor, itembank tau, percentiles
scalefactor <- 2.099986
example <- itembank_vwc %>% filter(item == "ddifmd015" & key ==  "dutch") %>% dplyr::select(c("item", "tau", "label"))
p1 <- 1:100

#input reference
reference <- dscoreddi::expanded_reference %>% filter(population == "dutch" & key == "dutch") %>% mutate(agemos = age * 12)

#compute logistic function and transform to d-score scale
lg <- qlogis(p1/100)
lgd <- scalefactor * lg
dif <- example$tau + lgd
df <- data.frame(p = p1, d = dif)

#find D-score for percentile of interest
ggplot(df, aes(d, p))+
  geom_line() +
  ggtitle("D-score bij kans op behalen `Stapelt 3 blokjes`")+
  scale_y_continuous(breaks = seq(0,100,10), limits = c(0,100), name = "Kans op behalen")+
  xlab("D-score")+
  geom_segment(y = 10, x = 0, xend = df[df$p==10, "d"], yend = 10, lty = 2) +
  geom_segment(y = -10, x = df[df$p==10, "d"], xend = df[df$p==10, "d"], yend = 10, lty = 2)+
  geom_segment(y = 50, x = 0, xend = df[df$p==50, "d"], yend = 50, lty = 2) +
  geom_segment(y = -10, x = df[df$p==50, "d"], xend = df[df$p==50, "d"], yend = 50, lty = 2)+
  geom_segment(y = 90, x = 0, xend = df[df$p==90, "d"], yend = 90, lty = 2) +
  geom_segment(y = -10, x = df[df$p==90, "d"], xend = df[df$p==90, "d"], yend = 90, lty = 2) +
  geom_point(x = df[df$p==10, "d"], y = -3, pch = 25, fill = "red", size = 3) +
  geom_point(x = df[df$p==50, "d"], y = -3, pch = 25, fill = "red", size = 3) +
  geom_point(x = df[df$p==90, "d"], y = -3, pch = 25, fill = "red", size = 3) 

```

### 2. Bepaal de leeftijd bij gemiddelde D-score

We gebruiken de D-score referentie standaard om te bepalen op welke leeftijd de kinderen gemiddeld deze D-score hebben.

```{R}
#use reference to find the age that corresponds with the D-score 
pa <- approx(x = reference$mu, y = reference$agemos, xout = as.vector(df$d))$y * 
    12
df <- data.frame(p = p1, d = dif, a = pa)
  
ggplot(reference, aes(agemos, mu))+
  geom_line()+
  ggtitle("Leeftijd bij gemiddelde D-score")+
  ylab("D-score")+
  scale_x_continuous("Leeftijd in maanden", breaks = seq(0,60, 3), limits = c(0, 60))+
  geom_segment(y = df[df$p==10, "d"], 
               x = -10, 
               xend = approx(x = reference$mu, y = reference$agemos, xout = df[df$p==10, "d"])$y, 
               yend = df[df$p==10, "d"], lty = 2)+
  geom_segment(y = -10,  
               x = approx(x = reference$mu, y = reference$agemos, xout = df[df$p==10, "d"])$y, 
               xend = approx(x = reference$mu, y = reference$agemos, xout = df[df$p==10, "d"])$y, 
               yend = df[df$p==10, "d"], lty = 2)+
  
  geom_segment(y = df[df$p==50, "d"], 
               x = -10, 
               xend = approx(x = reference$mu, y = reference$agemos, xout = df[df$p==50, "d"])$y, 
               yend = df[df$p==50, "d"], lty = 2)+
  geom_segment(y = -10,  
               x = approx(x = reference$mu, y = reference$agemos, xout = df[df$p==50, "d"])$y, 
               xend = approx(x = reference$mu, y = reference$agemos, xout = df[df$p==50, "d"])$y, 
               yend = df[df$p==50, "d"], lty = 2)+

  geom_segment(y = df[df$p==90, "d"], 
               x = -10, 
               xend = approx(x = reference$mu, y = reference$agemos, xout = df[df$p==90, "d"])$y, 
               yend = df[df$p==90, "d"], lty = 2)+
  geom_segment(y = -10,  
               x = approx(x = reference$mu, y = reference$agemos, xout = df[df$p==90, "d"])$y, 
               xend = approx(x = reference$mu, y = reference$agemos, xout = df[df$p==90, "d"])$y, 
               yend = df[df$p==90, "d"], lty = 2)+
  geom_point(x = approx(x = reference$mu, y = reference$agemos, xout = df[df$p==10, "d"])$y, y = 3, pch = 25, fill = "red", size = 3) +
  geom_point(x = approx(x = reference$mu, y = reference$agemos, xout = df[df$p==50, "d"])$y, y = 3, pch = 25, fill = "red", size = 3) +
  geom_point(x = approx(x = reference$mu, y = reference$agemos, xout = df[df$p==90, "d"])$y, y = 3, pch = 25, fill = "red", size = 3) 

```
  
  
### 3. Van Wiechen continue plaatje

Deze punten kunnen we vervolgens in het Van Wiechen Continue plaatje aangeven.

```{r}
vwcdf <- dmetric::calculate_age_equivalents(itembank = itembank_vwc %>% filter(key == "dutch" & item == "ddifmd015"),scalefactor = 2.099986, p = c(10, 50, 90), reference = reference1)



ggplot(vwcdf)+ #selecteer milestons met A10 < 15 maanden
  geom_point(aes(x = item,  y= A50))+
  geom_errorbar(aes(x =item ,ymin = A10, ymax = A90), lwd = 1, width = 0.1 )+
  coord_flip()+ xlab("") + ylab("")+ 
  theme(legend.position = "none", axis.text.y = element_blank() ) +
  scale_y_continuous(name = "", breaks = c(0,1,2,3,4,5,6,7,8,9,10,12,15, seq(15,51,3)), minor_breaks = c(0.5,1.5,2.5,3.5,4.5,5.5,6.5,7.5,8.5,9.5,10.5,11,13,14,16,17,19,20,22,23,25,26,28,29,31,32,34,35,37,38,40,41,43,44,46,47,49,50), limits= c(0,48),position = "right", sec.axis= dup_axis(name = "Leeftijd (maanden)"), expand = c(0,0.1))+
  ggtitle("Van Wiechen Continue voor `Stapelt 3 blokjes")

```



```{r}

ib <- itembank_vwc
p <- c(10, 50, 90)
scalefactor <- 2.099986

#matrix met difficulties van de items in elke kolom (kolom voor elk percentiel dat je wilt berekenen)
matrix(ib$tau, nrow = nrow(ib), ncol = length(p))

#transform de percentielen (kansen) naar logits met log(p/(1-p)) < qlogis(p) en zet de logits om naar d-scores met de scalefactor.
qlogis(p/100)
scalefactor * qlogis(p/100)

#tel deze logit factor voor het percentiel op bij de tau van het item. De tau van het item is de p50, de logit factor in d-score units geeft het verschil naar de andere percentielen.
matrix(ib$tau, nrow = nrow(ib), ncol = length(p)) + 
    matrix(scalefactor * qlogis(p/100), nrow = nrow(ib), 
           ncol = length(p), byrow = TRUE)


#de d-score in de p10 kolom geeft dus de d-score waarbij 10% van de kinderen dit item kan.



```

