---
title: "VWC technical background"
author: "Iris Eekhout"
date: "`r Sys.Date()`"
output: html_document
---

```{r setup, include=FALSE}
knitr::opts_chunk$set(echo = TRUE)
devtools::load_all("~/OneDrive - TNO/Documents/GitHub/dscoreddi")
library(ggplot2)
library(dplyr)
library(dscore)
library(openxlsx)
library(tidyr)
theme_set(theme_light())
```

## `calculate_age_equivalents`


```{r eval=FALSE, include=TRUE}

calculate_age_equivalents <- 
function (model = NULL, itembank = NULL, scalefactor = NULL, 
          p = c(10, 50, 90), reference = dscore::get_reference(), metric = "dscore") 
{
  if (!is.null(model)) {
    if (!inherits(model, "dmodel")) 
      stop("Argument `model` not of class `dmodel`")
    ib <- model$itembank
    scalefactor <- model$transform[2]
    if (metric == "logit") 
      ib$tau <- model$fit$b[ib$item]
  }
  if (is.null(model)) 
    ib <- itembank
  names(ib)[names(ib) == "lex_gsed"] <- "item"
  pd <- matrix(ib$tau, nrow = nrow(ib), ncol = length(p)) + 
    matrix(scalefactor * qlogis(p/100), nrow = nrow(ib), 
           ncol = length(p), byrow = TRUE)
  pa <- approx(x = reference$mu, y = reference$age, xout = as.vector(pd))$y * 
    12
  pa <- matrix(pa, ncol = length(p))
  pda <- data.frame(ib[, "item"], round(pd, 2), round(pa, 2))
  names(pda) <- c("item", paste0("D", p), paste0("A", p))
  pda
}



```


```{r}

reference1 <- dscore::builtin_references %>% filter(population == "dutch" & key == "dutch") %>% 
  pivot_longer(P3:P97, names_to = "percentile", values_to = "d")

ggplot(reference1, aes(age * 12, d, group = percentile))+
  geom_line(color = "skyblue", lwd = 1)+
  ggtitle("Referentie standaard voor D-score")+
  ylab("D-score")+
  scale_x_continuous("Leeftijd in maanden", breaks = seq(0,60, 3))

```


### 1. Bepaal de D-score voor de P10/P50/P90

Bepaal voor het kenmerk "Stapelt 3 blokjes" de D-score waarbij respectievelijk, 10%, 50% en 90% van de kinderen het kenmerk behaald. De kans op het halen van het kenmerk is dan 10% bij de gegeven D-score.


```{r}
#input: scalefactor, itembank tau, percentiles
scalefactor <- 2.099986
example <- itembank_vwc %>% filter(item == "ddifmd015" & key ==  "dutch") %>% dplyr::select(c("item", "tau", "label"))
p1 <- 1:100

#input reference
reference <- dscoreddi::expanded_reference %>% filter(population == "dutch" & key == "dutch") %>% mutate(agemos = age * 12)

#compute logistic function and transform to d-score scale
lg <- qlogis(p1/100)
lgd <- scalefactor * lg
dif <- example$tau + lgd
df <- data.frame(p = p1, d = dif)

#find D-score for percentile of interest
f1 <- ggplot(df, aes(d, p))+
  geom_line() +
  ggtitle("D-score bij kans op behalen `Stapelt 3 blokjes`")+
  scale_y_continuous(breaks = seq(0,100,10), limits = c(0,100), name = "Kans op behalen")+
  xlab("D-score")+
  geom_segment(y = 10, x = 0, xend = df[df$p==10, "d"], yend = 10, lty = 2) +
  geom_segment(y = -10, x = df[df$p==10, "d"], xend = df[df$p==10, "d"], yend = 10, lty = 2)+
  geom_segment(y = 50, x = 0, xend = df[df$p==50, "d"], yend = 50, lty = 2) +
  geom_segment(y = -10, x = df[df$p==50, "d"], xend = df[df$p==50, "d"], yend = 50, lty = 2)+
  geom_segment(y = 90, x = 0, xend = df[df$p==90, "d"], yend = 90, lty = 2) +
  geom_segment(y = -10, x = df[df$p==90, "d"], xend = df[df$p==90, "d"], yend = 90, lty = 2) +
  geom_point(x = df[df$p==10, "d"], y = -2.6, pch = 25, fill = "red", size = 3) +
  geom_point(x = df[df$p==50, "d"], y = -2.6, pch = 25, fill = "red", size = 3) +
  geom_point(x = df[df$p==90, "d"], y = -2.6, pch = 25, fill = "red", size = 3) 

f1

jpeg(filename = "~/OneDrive - TNO/Documents/GitHub/dscoreddi/results/Figuur1.jpg",width = 1400, height = 1200, res = 300)
f1

dev.off()
```

### 2. Bepaal de leeftijd bij gemiddelde D-score

We gebruiken de D-score referentie standaard om te bepalen op welke leeftijd de kinderen gemiddeld deze D-score hebben.

```{R}
#use reference to find the age that corresponds with the D-score 
pa <- approx(x = reference$mu, y = reference$agemos, xout = as.vector(df$d))$y * 
    12
df <- data.frame(p = p1, d = dif, a = pa)
  
f2 <- ggplot(reference, aes(agemos, mu))+
  geom_line()+
  ggtitle("Leeftijd bij gemiddelde D-score")+
  ylab("D-score")+
  scale_x_continuous("Leeftijd in maanden", breaks = seq(0,60, 3), limits = c(0, 60))+
  geom_segment(y = df[df$p==10, "d"], 
               x = -10, 
               xend = approx(x = reference$mu, y = reference$agemos, xout = df[df$p==10, "d"])$y, 
               yend = df[df$p==10, "d"], lty = 2)+
  geom_segment(y = -10,  
               x = approx(x = reference$mu, y = reference$agemos, xout = df[df$p==10, "d"])$y, 
               xend = approx(x = reference$mu, y = reference$agemos, xout = df[df$p==10, "d"])$y, 
               yend = df[df$p==10, "d"], lty = 2)+
  
  geom_segment(y = df[df$p==50, "d"], 
               x = -10, 
               xend = approx(x = reference$mu, y = reference$agemos, xout = df[df$p==50, "d"])$y, 
               yend = df[df$p==50, "d"], lty = 2)+
  geom_segment(y = -10,  
               x = approx(x = reference$mu, y = reference$agemos, xout = df[df$p==50, "d"])$y, 
               xend = approx(x = reference$mu, y = reference$agemos, xout = df[df$p==50, "d"])$y, 
               yend = df[df$p==50, "d"], lty = 2)+

  geom_segment(y = df[df$p==90, "d"], 
               x = -10, 
               xend = approx(x = reference$mu, y = reference$agemos, xout = df[df$p==90, "d"])$y, 
               yend = df[df$p==90, "d"], lty = 2)+
  geom_segment(y = -10,  
               x = approx(x = reference$mu, y = reference$agemos, xout = df[df$p==90, "d"])$y, 
               xend = approx(x = reference$mu, y = reference$agemos, xout = df[df$p==90, "d"])$y, 
               yend = df[df$p==90, "d"], lty = 2)+
  geom_point(x = approx(x = reference$mu, y = reference$agemos, xout = df[df$p==10, "d"])$y, y = 3, pch = 25, fill = "red", size = 3) +
  geom_point(x = approx(x = reference$mu, y = reference$agemos, xout = df[df$p==50, "d"])$y, y = 3, pch = 25, fill = "red", size = 3) +
  geom_point(x = approx(x = reference$mu, y = reference$agemos, xout = df[df$p==90, "d"])$y, y = 3, pch = 25, fill = "red", size = 3) 


f2

jpeg(filename = "~/OneDrive - TNO/Documents/GitHub/dscoreddi/results/Figuur2.jpg",width = 1400, height = 1200, res = 300)
f2

dev.off()
```
  
  
### 3. Van Wiechen continue plaatje

Deze punten kunnen we vervolgens in het Van Wiechen Continue plaatje aangeven.

```{r}
vwcdf <- dmetric::calculate_age_equivalents(itembank = itembank_vwc %>% filter(key == "dutch" & item == "ddifmd015"),scalefactor = 2.099986, p = c(10, 50, 90), reference = reference1)



ggplot(vwcdf)+ #selecteer milestons met A10 < 15 maanden
  geom_point(aes(x = item,  y= A50))+
  geom_errorbar(aes(x =item ,ymin = A10, ymax = A90), lwd = 1, width = 0.1 )+
  coord_flip()+ xlab("") + ylab("")+ 
  theme(legend.position = "none", axis.text.y = element_blank() ) +
  scale_y_continuous(name = "", breaks = c(0,1,2,3,4,5,6,7,8,9,10,12,15, seq(15,51,3)), minor_breaks = c(0.5,1.5,2.5,3.5,4.5,5.5,6.5,7.5,8.5,9.5,10.5,11,13,14,16,17,19,20,22,23,25,26,28,29,31,32,34,35,37,38,40,41,43,44,46,47,49,50), limits= c(0,48),position = "right", sec.axis= dup_axis(name = "Leeftijd (maanden)"), expand = c(0,0.1))+
  ggtitle("Van Wiechen Continue voor `Stapelt 3 blokjes")

```



```{r eval=FALSE, include=FALSE}

ib <- itembank_vwc
p <- c(10, 50, 90)
scalefactor <- 2.099986

#matrix met difficulties van de items in elke kolom (kolom voor elk percentiel dat je wilt berekenen)
matrix(ib$tau, nrow = nrow(ib), ncol = length(p))

#transform de percentielen (kansen) naar logits met log(p/(1-p)) < qlogis(p) en zet de logits om naar d-scores met de scalefactor.
qlogis(p/100)
scalefactor * qlogis(p/100)

#tel deze logit factor voor het percentiel op bij de tau van het item. De tau van het item is de p50, de logit factor in d-score units geeft het verschil naar de andere percentielen.
matrix(ib$tau, nrow = nrow(ib), ncol = length(p)) + 
    matrix(scalefactor * qlogis(p/100), nrow = nrow(ib), 
           ncol = length(p), byrow = TRUE)


#de d-score in de p10 kolom geeft dus de d-score waarbij 10% van de kinderen dit item kan.



```


## Percentielen


Eerst bepalen we de leeftijden voor elk percentiel op basis van de itembank, scalefactor en de referentie.
De percentiel referenties gebruiken we dan om de data voor te bereiden die we gebruiken om de VWC plots te maken. 


```{r}

dscoreddi::smoccmodel$model$transform[2]
refdataNL <- dmetric::calculate_age_equivalents(itembank = itembank_vwc |> filter(key == "dutch"),
                                              scalefactor = 2.099986,
                                              p = c(2, 10, 50, 90, 98),
                                              reference = expanded_reference |> filter(population == "dutch" & key == "dutch")) |>
  mutate(key = "dutch") 
#load("data/itemtableVWO.rda")

refdat <- refdataNL |>
  mutate(
    domain = substr(item, 4,5),
    domein = dplyr::recode(domain, "cm" = "Communicatie",
                           "fm" = "Fijne motoriek",
                           "gm" = "Grove motoriek")) |>
  #rename(leeftijd = A) |>
  left_join(itemtableVWO |> select(item, labelNL, ID.VWO2005, month), by = "item") |>
  mutate(nr = as.numeric(substr(item, 7, 9)),
         # nr = ifelse(nr == 136, 35, nr), #dubbel met nr 035? -- 035 zit neit in model; 136 wel - wijzig op voorhand
         # nr = ifelse(nr == 148, 40, nr), #dubbel met nr 040? -- 040 zit niet in model; 148 wel - wijzig op voorhand
         nr = ifelse(nr == 068, 68.1, nr),
         nr = ifelse(nr == 168, 68.2, nr),
         nr = ifelse(nr == 268, 68.3, nr),
         domein = ifelse(nr == 6, "Fijne motoriek", domein),

         labelNLnr = ifelse(nr %in% c(28,51,75),paste(nr,"\u1D43",". " ,labelNL, sep = "") ,paste(nr, labelNL, sep = ". ")),
         labelNLnr = ifelse(nr %in% c(32,38),paste(nr,"\u1D9C",". " ,labelNL, sep = "") ,labelNLnr),
         labelNLnr = ifelse(nr %in% c(17, 18, 19, 23, 24, 25, 27, 43, 44, 47, 48, 71, 72,74, 68.1, 68.2, 68.3),paste(nr,"\u1D47",". " ,labelNL, sep = "") ,labelNLnr),
         #labelNLn = ifelse(nr %in% 52:55, paste(nr, labelNL, sep = ".* "), labelNLn),
         labelNLn = ifelse(month < 10, paste(labelNLnr, month, sep = " |  "),
                           paste(labelNLnr, month, sep = " |") ),
         labelNLn = ifelse(nr %in% 52:55, paste(labelNLnr, " --", sep = " | "), labelNLn),
         labelNLn = forcats::fct_reorder(labelNLn, -nr),
         sideA = ifelse(nr %in% c(1:12, 29:38, 52:67), 1, 0),
         sideB = ifelse(nr %in% c(11:28, 37:51, 66:75, 68.1, 68.2, 68.3), 1, 0),
         A2 = ifelse(is.na(A2), 0, A2),
         A10 = ifelse(is.na(A10), 0, A10),
         A50 = ifelse(is.na(A50), 0, A50),
         A90 = ifelse(is.na(A90), 0, A90),
         A98 = ifelse(is.na(A98), 0, A98)

  ) |>
  arrange(A50) |>
  filter(sideA == 1 | sideB == 1)



```


```{r, fig.width=16, fig.height=20}

ggplot(data = refdat , aes(y = reorder(labelNLn, -A98), x = A50))+
  geom_point(size = 1)+
  geom_errorbar(aes(xmin = A10, xmax = A90), size = 1) +
  geom_errorbar(aes(xmin = A2, xmax = A98), size = 0.5, lty = 2) +
  xlab("Leeftijd (maanden)")+
  ylab("")+
  facet_grid(domein ~. ,space = "free", switch = "y", scales = "free")+
  theme(legend.position = "top", text = element_text(size = 14) )

```

## Validatie met VWO leeftijd (Figuur paper)

```{r,fig.width=16, fig.height=20}
refdat <- 
refdat |> mutate(
    cont1 = ifelse(nr %in% 52:54, 0, NA),
    cont2 = ifelse(nr %in% 52:54, 12, NA),
    cont1 = ifelse(nr == 55, 1, cont1),
    cont2 = ifelse(nr == 55, 3, cont2),
    A2 = ifelse(nr %in% 52:54, 0, A2),
    A98 = ifelse(nr %in% 52:54, 12, A98),    
    A2 = ifelse(nr %in% 55, 1, A2),
    A98 = ifelse(nr %in% 55, 3, A98),
    A10 = ifelse(nr %in% c(52:55), NA, A10),
    #A10 = ifelse(nr %in% c(28,51,75,52:55), NA, A10),
    A50 = ifelse(nr %in% 52:55, NA, A50), #to not plot it but have it in the plot
    A50r = A50,#for ordering, befor removing items
   # A50 = ifelse(nr %in% c(28,51,75), NA, A50),
   # A90 = ifelse(nr %in% c(28,51,75,52:55), NA, A90),
    A90 = ifelse(nr %in% c(52:55), NA, A90),
  #  A2 = ifelse(nr %in% c(28,51,75), NA, A2),
  #  A98 = ifelse(nr %in% c(28,51,75), NA, A98),
    month = ifelse(nr %in% 52:55, NA, month),
    domein = factor(domein, levels = c("Fijne motoriek", "Communicatie", "Grove motoriek"))) 


fig3 <- ggplot(data = refdat |> filter(sideA ==1 | sideB == 1)  , aes(y = reorder(labelNLn, -A50r), x = A50))+
  geom_point(size = 1.5)+
  geom_errorbar(aes(xmin = A10, xmax = A90), size = 1) +
  geom_errorbar(aes(xmin = A2, xmax = A98), size = 0.5, lty = 3) +
  #geom_linerange(aes(ymin = cont1, ymax = cont2), lty = 2)+
  geom_point(aes(y = reorder(labelNLn, -A50r), x = month), color = "purple")+
  xlab("Leeftijd (maanden)")+
  ylab("")+
  facet_grid(domein ~. ,space = "free", switch = "y", scales = "free")+
  theme(legend.position = "top", text = element_text(size = 14) )

fig3 

jpeg(filename = "~/OneDrive - TNO/Documents/GitHub/dscoreddi/results/Figuur3_v2.jpg", width = 5000, height = 5000, res = 300)
fig3

dev.off()

```
## Appendix

```{r}
vwtab <- read.xlsx("~/OneDrive - TNO/Documents/GitHub/dscoreddi/data-raw/data/vanwiechen_percentage_cm.xlsx")

colnames(vwtab) <- c("nr", "NLlabel", "leeftijdwkn", "wk1", "wk2", "n/N", "%", "SMOCK", "SW", "Perc_D")

vwtabDH <-
  vwtab |>
  mutate(mnd1 = wk1 * 7 / 30,
         mnd1 = ifelse(is.na(mnd1), as.numeric(leeftijdwkn), mnd1),
         mnd2 = wk2 * 7 / 30,
         mnd2 = ifelse(is.na(mnd2), as.numeric(leeftijdwkn), mnd2),
         mnd1 = round(mnd1,1),
         mnd2 = round(mnd2,1),
         DH = `%`,
         DHr = round(`%`,0),
         nr = ifelse(nr == 68.0, 68.2, nr)) |>
  rowwise() |>
  mutate(
         mndm = mean(mnd1,mnd2, na.rm = T)

  ) |>
  full_join(refdat, by = "nr")

AppendixA <- 
refdat |>
  mutate(A50 = ifelse(nr %in% c(52:55), 0, A50))|>
  arrange(domein, A50)|>
  mutate(A2 = ifelse(nr %in% c(52,53,54,55), NA, A2),
         A50 = ifelse(nr %in% c(52,53,54,55), NA, A50),
         A98 = ifelse(nr %in% c(52,53,54,55), NA, A98)
         )|>
  select(labelNLnr, month, domein, A2, A10, A50, A90, A98) |>
  rename(Ontwikkelingskenmerk = labelNLnr,
         "Van Wiechen-schema leeftijd in maanden" = month,
         P2 = A2,
         P10 = A10,
         P50 = A50,
         P90 = A90,
         P98 = A98)

write.xlsx(AppendixA, "~/OneDrive - TNO/Documents/GitHub/dscoreddi/results/VWC_AppendixA.xlsx")
#change colnames >> look at stored file
#store file in excel
#Note: *Percentielen van deze kenmerken zijn erbij geschat, omdat hier nog geen D-score van bekend is; (M) geeft aan dat dit kenmerk ook op basis van mededeling gescoord mag worden; "rl" geeft aan dat zowel rechts als links bekeken moet worden; -- deze kenmerken worden gedurende het eerste jaar herhaaldelijk afgenomen.

```

