---
title: "vwc_models"
author: "Iris Eekhout"
date: "`r Sys.Date()`"
output: html_document
---

```{r setup, include=FALSE}
knitr::opts_chunk$set(echo = TRUE)
library(dscoreddi)
library(openxlsx)
library(dplyr)
library(ggplot2)
theme_set(theme_light())
```

## Models

Er zijn nu twee modellen die we zouden kunnen gebruiken voor het maken van de Van Wiechen Continue plots. 

(1) Nederlandse model (Jacobusse / Van Buuren 2014)
(2) GSED model, phase 1 validatie (Van Buuren 2022)

Het Nederlandse model is gebaseerd op alleen Nederlandse data van Smock en Doove. Het GSED model is gebaseerd op internationale data, waaronder ook de Nederlandse data. 


## Percentielen


Eerst bepalen we de leeftijden voor elk percentiel op basis van de itembank, scalefactor en de referentie.
De percentiel referenties gebruiken we dan om de data voor te bereiden die we gebruiken om de VWC plots te maken. 


```{r}
dmetric::gsed_model_818_6$transform[2]
refdataGSED <- dmetric::calculate_age_equivalents(itembank = itembank_vwc |> filter(key == "gsed2406"),
                                              scalefactor = 4.064264,
                                              p = c(10, 50, 90),
                                              reference = expanded_reference |> filter(population == "dutch" & key == "gsed2406")) |> mutate(A90 = ifelse(D90 > 80 & is.na(A90), 80, A90),
                                                                                                                             key = "gsed2406") 

dscoreddi::smoccmodel$model$transform[2]
refdataNL <- dmetric::calculate_age_equivalents(itembank = itembank_vwc |> filter(key == "dutch"),
                                              scalefactor = 2.099986,
                                              p = c(10, 50, 90),
                                              reference = expanded_reference |> filter(population == "dutch" & key == "dutch")) |>
  mutate(key = "dutch") 
#load("data/itemtableVWO.rda")

refdat <- bind_rows(refdataGSED, refdataNL) |>
  mutate(
    domain = substr(item, 4,5),
    domein = dplyr::recode(domain, "cm" = "Communicatie",
                           "fm" = "Fijne motoriek",
                           "gm" = "Grove motoriek")) |>
  #rename(leeftijd = A) |>
  left_join(itemtableVWO |> select(item, labelNL, ID.VWO2005, month), by = "item") |>
  mutate(nr = as.numeric(substr(item, 7, 9)),
         # nr = ifelse(nr == 136, 35, nr), #dubbel met nr 035? -- 035 zit neit in model; 136 wel - wijzig op voorhand
         # nr = ifelse(nr == 148, 40, nr), #dubbel met nr 040? -- 040 zit niet in model; 148 wel - wijzig op voorhand
         nr = ifelse(nr == 068, 68.1, nr),
         nr = ifelse(nr == 168, 68.2, nr),
         nr = ifelse(nr == 268, 68.3, nr),
         domein = ifelse(nr == 6, "Fijne motoriek", domein),

         labelNLnr = paste(nr, labelNL, sep = ". "),
         #labelNLn = ifelse(nr %in% 52:55, paste(nr, labelNL, sep = ".* "), labelNLn),
         labelNLn = ifelse(month < 10, paste(labelNLnr, month, sep = " |  "),
                           paste(labelNLnr, month, sep = " |") ),
         labelNLn = ifelse(nr %in% 52:55, paste(labelNLnr, "**", sep = " | "), labelNLn),
         labelNLn = forcats::fct_reorder(labelNLn, -nr),
         sideA = ifelse(nr %in% c(1:12, 29:38, 52:67), 1, 0),
         sideB = ifelse(nr %in% c(11:28, 37:51, 66:75, 68.1, 68.2, 68.3), 1, 0),
         A10 = ifelse(is.na(A10), 0, A10),
         A50 = ifelse(is.na(A50), 0, A50),
         A90 = ifelse(is.na(A90), 0, A90)

  ) |>
  arrange(nr)



```


```{r, fig.width=16, fig.height=20}

ggplot(data = refdat , aes(y = labelNLn, x = A50, color = key))+
  geom_point(size = 1)+
  geom_errorbar(aes(xmin = A10, xmax = A90, color = key), size = 1) +
  xlab("Leeftijd (maanden)")+
  ylab("")+
  facet_grid(domein ~. ,space = "free", switch = "y", scales = "free")+
  theme(legend.position = "top", text = element_text(size = 14) )

```


## Geobserveerde data


```{r, fig.width=16, fig.height=20}


## add DH data as reference


vwtab <- read.xlsx("~/OneDrive - TNO/Documents/GitHub/dscoreddi/data-raw/data/vanwiechen_percentage_cm.xlsx")

colnames(vwtab) <- c("nr", "NLlabel", "leeftijdwkn", "wk1", "wk2", "n/N", "%", "SMOCK", "SW", "Perc_D")

vwtabDH <-
  vwtab |>
  mutate(mnd1 = wk1 * 7 / 30,
         mnd1 = ifelse(is.na(mnd1), as.numeric(leeftijdwkn), mnd1),
         mnd2 = wk2 * 7 / 30,
         mnd2 = ifelse(is.na(mnd2), as.numeric(leeftijdwkn), mnd2),
         mnd1 = round(mnd1,1),
         mnd2 = round(mnd2,1),
         DH = `%`,
         DHr = round(`%`,0),
         nr = ifelse(nr == 68.0, 68.2, nr)) |>
  rowwise() |>
  mutate(
         mndm = mean(mnd1,mnd2, na.rm = T)

  ) |>
  full_join(refdat, by = "nr")


ggplot(data = vwtabDH , aes(y = labelNLn, x = A50, color = key))+
  geom_point( size = 1)+
  geom_errorbar(aes(y = labelNLn, xmin = A10, xmax = A90, color = key), size = 1) +
  geom_point(aes(y = labelNLn,  x= mndm), color = "#0072B2", alpha = 0.25, pch = 3)+
  geom_errorbar(aes(y = labelNLn, xmin = mnd1, xmax = mnd2), color = "#0072B2", width = 0.5, size = 1)+
  geom_text(aes(y = labelNLn,  x= mndm, label = DHr), nudge_y = 0.5, size = 3,color = 1, check_overlap = T)+
  xlab("Leeftijd (maanden)")+
  ylab("")+  
  facet_grid(domein ~. ,space = "free", switch = "y", scales = "free")+
  ggtitle("Den Haag percentages")+
  theme(legend.position = "top", text = element_text(size = 14) )



ggplot()+
  geom_point(data = refdat , aes(y = labelNLn, x = A50, color = key), size = 1)+
  geom_errorbar(data= refdat, aes(y = labelNLn, xmin = A10, xmax = A90, color = key), size = 1) +
   geom_point(data=vwtabDH, aes(y = labelNLn,  x= mndm), color = "#009E73", alpha = 0.25, pch = 3)+
  geom_errorbar(data=vwtabDH, aes(y = labelNLn,xmin = mnd1, xmax = mnd2), color = "#009E73", width = 0.5, size = 1)+
  geom_text(data=vwtabDH, aes(y = labelNLn,  x= mndm, label = SW), nudge_y = 0.5, size = 3, color = 1, check_overlap = T)+
  xlab("Leeftijd (maanden)")+
  ylab("")+  
  facet_grid(domein ~. ,space = "free", switch = "y", scales = "free")+
  ggtitle("Scheslinger-Wash percentages")+
  theme(legend.position = "top", text = element_text(size = 14) )

ggplot()+
  geom_point(data = refdat , aes(y = labelNLn, x = A50, color = key), size = 1)+
  geom_errorbar(data= refdat, aes(y = labelNLn, xmin = A10, xmax = A90, color = key), size = 1) +
   geom_point(data=vwtabDH, aes(y = labelNLn,  x= mndm), color = "#CC79A7", alpha = 0.25, pch = 3)+
  geom_errorbar(data=vwtabDH, aes(y = labelNLn,xmin = mnd1, xmax = mnd2), color = "#CC79A7", width = 0.5, size = 1)+
  geom_text(data=vwtabDH, aes(y = labelNLn,  x= mndm, label = SMOCK), nudge_y = 0.5, size = 3, color = 1,check_overlap = T)+
  xlab("Leeftijd (maanden)")+
  ylab("")+  
  facet_grid(domein ~. ,space = "free", switch = "y", scales = "free")+
  ggtitle("SMOCK percentages")+
  theme(legend.position = "top", text = element_text(size = 14) )




```
