---
title: "vwc_validatie"
author: "Iris Eekhout"
date: "`r Sys.Date()`"
output: html_document
---

```{r setup, include=FALSE}
knitr::opts_chunk$set(echo = FALSE)
#library(dscoreddi)
devtools::load_all("~/OneDrive - TNO/Documents/GitHub/dscoreddi")
library(openxlsx)
library(dplyr)
library(knitr)
library(kableExtra)
library(ggplot2)
theme_set(theme_light())
```
## Summary

Voor het VWC paper maken we gebruik van het Nederlandse model met de Nederlandse referenties. 

In deze notitie valideren we de VWC percentielen op basis van empirische data. 
We hebben beschikking tot data uit verschillende bronnen. De data die we tot onze beschikking hebben is een leeftijdsrange waarop een bepaald perentage kinderen een gegeven kenmerk behaald. Deze gegevens kunnen we op de VWC plots weergeven om op die manier de validatie van de VWC plots te doen. 

## Models

Voor het VWC paper maken we gebruik van het Nederlandse model met de Nederlandse referenties. 

(1) Nederlandse model (Jacobusse / Van Buuren 2014)

Het Nederlandse model is gebaseerd op alleen Nederlandse data van Smock en Doove. Het GSED model is gebaseerd op internationale data, waaronder ook de Nederlandse data. 


## Percentielen


Eerst bepalen we de leeftijden voor elk percentiel op basis van de itembank, scalefactor en de referentie.
De percentiel referenties gebruiken we dan om de data voor te bereiden die we gebruiken om de VWC plots te maken. 


```{r}

dscoreddi::smoccmodel$model$transform[2]
refdataNL <- dmetric::calculate_age_equivalents(itembank = itembank_vwc |> filter(key == "dutch"),
                                              scalefactor = 2.099986,
                                              p = c(2, 10, 50, 90, 98),
                                              reference = expanded_reference |> filter(population == "dutch" & key == "dutch")) |>
  mutate(key = "dutch") 
#load("data/itemtableVWO.rda")

refdat <- refdataNL |>
  mutate(
    domain = substr(item, 4,5),
    domein = dplyr::recode(domain, "cm" = "Communicatie",
                           "fm" = "Fijne motoriek",
                           "gm" = "Grove motoriek")) |>
  #rename(leeftijd = A) |>
  left_join(itemtableVWO |> select(item, labelNL, ID.VWO2005, month), by = "item") |>
  mutate(nr = as.numeric(substr(item, 7, 9)),
         # nr = ifelse(nr == 136, 35, nr), #dubbel met nr 035? -- 035 zit neit in model; 136 wel - wijzig op voorhand
         # nr = ifelse(nr == 148, 40, nr), #dubbel met nr 040? -- 040 zit niet in model; 148 wel - wijzig op voorhand
         nr = ifelse(nr == 068, 68.1, nr),
         nr = ifelse(nr == 168, 68.2, nr),
         nr = ifelse(nr == 268, 68.3, nr),
         domein = ifelse(nr == 6, "Fijne motoriek", domein),

         labelNLnr = paste(nr, labelNL, sep = ". "),
         #labelNLn = ifelse(nr %in% 52:55, paste(nr, labelNL, sep = ".* "), labelNLn),
         labelNLn = ifelse(month < 10, paste(labelNLnr, month, sep = " |  "),
                           paste(labelNLnr, month, sep = " |") ),
         labelNLn = ifelse(nr %in% 52:55, paste(labelNLnr, "**", sep = " | "), labelNLn),
         labelNLn = forcats::fct_reorder(labelNLn, -nr),
         sideA = ifelse(nr %in% c(1:12, 29:38, 52:67), 1, 0),
         sideB = ifelse(nr %in% c(11:28, 37:51, 66:75, 68.1, 68.2, 68.3), 1, 0),
         A2 = ifelse(is.na(A2), 0, A2),
         A10 = ifelse(is.na(A10), 0, A10),
         A50 = ifelse(is.na(A50), 0, A50),
         A90 = ifelse(is.na(A90), 0, A90),
         A98 = ifelse(is.na(A98), 0, A98)

  ) |>
  arrange(nr)



```


```{r, fig.width=16, fig.height=20}

ggplot(data = refdat , aes(y = reorder(labelNLn, -A98), x = A50))+
  geom_point(size = 1)+
  geom_errorbar(aes(xmin = A10, xmax = A90), size = 1) +
  geom_errorbar(aes(xmin = A2, xmax = A98), size = 0.5, lty = 2) +
  xlab("Leeftijd (maanden)")+
  ylab("")+
  facet_grid(domein ~. ,space = "free", switch = "y", scales = "free")+
  theme(legend.position = "top", text = element_text(size = 14) )

```


## Geobserveerde data


```{r, fig.width=16, fig.height=20}


## add DH data as reference


vwtab <- read.xlsx("~/OneDrive - TNO/Documents/GitHub/dscoreddi/data-raw/data/vanwiechen_percentage_cm.xlsx")

colnames(vwtab) <- c("nr", "NLlabel", "leeftijdwkn", "wk1", "wk2", "n/N", "%", "SMOCK", "SW", "Perc_D")

vwtabDH <-
  vwtab |>
  mutate(mnd1 = wk1 * 7 / 30,
         mnd1 = ifelse(is.na(mnd1), as.numeric(leeftijdwkn), mnd1),
         mnd2 = wk2 * 7 / 30,
         mnd2 = ifelse(is.na(mnd2), as.numeric(leeftijdwkn), mnd2),
         mnd1 = round(mnd1,1),
         mnd2 = round(mnd2,1),
         DH = `%`,
         DHr = round(`%`,0),
         nr = ifelse(nr == 68.0, 68.2, nr)) |>
  rowwise() |>
  mutate(
         mndm = mean(mnd1,mnd2, na.rm = T)

  ) |>
  full_join(refdat, by = "nr")


ggplot(data = vwtabDH ,aes(y = reorder(labelNLn, -A98), x = A50))+
  geom_point( size = 1)+
  geom_errorbar(aes(y = labelNLn, xmin = A10, xmax = A90), size = 1) +
  geom_errorbar(aes(xmin = A2, xmax = A98), size = 0.5, lty = 2) +
  geom_point(aes(y = labelNLn,  x= mndm), color = "#0072B2", alpha = 0.25, pch = 3)+
  geom_errorbar(aes(y = labelNLn, xmin = mnd1, xmax = mnd2), color = "#0072B2", width = 0.5, size = 1)+
  geom_text(aes(y = labelNLn,  x= mndm, label = DHr), nudge_y = 0.5, size = 3,color = 1, check_overlap = T)+
  xlab("Leeftijd (maanden)")+
  ylab("")+  
  facet_grid(domein ~. ,space = "free", switch = "y", scales = "free")+
  ggtitle("Den Haag percentages")+
  theme(legend.position = "top", text = element_text(size = 14) )



ggplot()+
  geom_point(data = refdat , aes(y = reorder(labelNLn, -A98), x = A50), size = 1)+
  geom_errorbar(data= refdat, aes(y = labelNLn, xmin = A10, xmax = A90), size = 1) +
    geom_errorbar(data = refdat ,aes(y = labelNLn,xmin = A2, xmax = A98), size = 0.5, lty = 2) +

   geom_point(data=vwtabDH, aes(y = labelNLn,  x= mndm), color = "#009E73", alpha = 0.25, pch = 3)+
  geom_errorbar(data=vwtabDH, aes(y = labelNLn,xmin = mnd1, xmax = mnd2), color = "#009E73", width = 0.5, size = 1)+
  geom_text(data=vwtabDH, aes(y = labelNLn,  x= mndm, label = SW), nudge_y = 0.5, size = 3, color = 1, check_overlap = T)+
  xlab("Leeftijd (maanden)")+
  ylab("")+  
  facet_grid(domein ~. ,space = "free", switch = "y", scales = "free")+
  ggtitle("Schlesinger-Was percentages")+
  theme(legend.position = "top", text = element_text(size = 14) )

ggplot()+
  geom_point(data = refdat , aes(y = reorder(labelNLn, -A98), x = A50), size = 1)+
  geom_errorbar(data= refdat, aes(y = labelNLn, xmin = A10, xmax = A90), size = 1) +
    geom_errorbar(data = refdat ,aes(y = labelNLn,xmin = A2, xmax = A98), size = 0.5, lty = 2) +

   geom_point(data=vwtabDH, aes(y = labelNLn,  x= mndm), color = "#CC79A7", alpha = 0.25, pch = 3)+
  geom_errorbar(data=vwtabDH, aes(y = labelNLn,xmin = mnd1, xmax = mnd2), color = "#CC79A7", width = 0.5, size = 1)+
  geom_text(data=vwtabDH, aes(y = labelNLn,  x= mndm, label = SMOCK), nudge_y = 0.5, size = 3, color = 1,check_overlap = T)+
  xlab("Leeftijd (maanden)")+
  ylab("")+  
  facet_grid(domein ~. ,space = "free", switch = "y", scales = "free")+
  ggtitle("SMOCK percentages")+
  theme(legend.position = "top", text = element_text(size = 14) )




```


### Update Schlesinger-Was

```{r, fig.width=16, fig.height=20}
sw <- read.xlsx("C:/Users/eekhouti/OneDrive - TNO/TNO - CH - VWC/Artikel VWC TJGZ/Overzicht proefschrift.xlsx") |>
  rename(nr = Kenmerk)

swv <-left_join(refdat, sw, by = "nr") |>
  mutate(P10_m = ifelse(Leeftijd.in.wk.of.mnd == "wk", as.numeric(P10_m) * 7 / 365.25 * 12, as.numeric(P10_m)),
         P10_o = ifelse(Leeftijd.in.wk.of.mnd == "wk", as.numeric(P10_o) * 7 / 365.25 * 12, as.numeric(P10_o)),
         P50_m = ifelse(Leeftijd.in.wk.of.mnd == "wk", as.numeric(P50_m) * 7 / 365.25 * 12, as.numeric(P50_m)),
         P50_o = ifelse(Leeftijd.in.wk.of.mnd == "wk", as.numeric(P50_o) * 7 / 365.25 * 12, as.numeric(P50_o)),
         P90_m = ifelse(Leeftijd.in.wk.of.mnd == "wk", as.numeric(P90_m) * 7 / 365.25 * 12, as.numeric(P90_m)),
         P90_o = ifelse(Leeftijd.in.wk.of.mnd == "wk", as.numeric(P90_o) * 7 / 365.25 * 12, as.numeric(P90_o)),
         match = ifelse(`Status.1:.Exact.overeen.2:.Ongeveer.9:.komt.niet.voor` == 1, "exact", NA),
         match = ifelse(`Status.1:.Exact.overeen.2:.Ongeveer.9:.komt.niet.voor` == 2, "bijna", match)
         )



ggplot()+
  geom_point(data = refdat , aes(y = labelNLn, x = A50), size = 1)+
  geom_errorbar(data= refdat, aes(y = labelNLn, xmin = A10, xmax = A90), size = 1) +
     geom_errorbar(data = refdat ,aes(y = labelNLn,xmin = A2, xmax = A98), size = 0.5, lty = 2) +
  geom_point(data=swv, aes(y = labelNLn,  x= P50_o, color = match), alpha = 0.25, pch = 3)+
  geom_errorbar(data=swv, aes(y = labelNLn, xmin = P10_o, xmax = P90_o, color = match), width = 0.5, size = 1, alpha = 0.7)+
  xlab("Leeftijd (maanden)")+
  ylab("")+  
  facet_grid(domein ~. ,space = "free", switch = "y", scales = "free")+
  ggtitle("Schlesinger-Was percentages (observed)")+
  theme(legend.position = "top", text = element_text(size = 14) )

ggplot()+
  geom_point(data = refdat , aes(y = labelNLn, x = A50), size = 1)+
  geom_errorbar(data= refdat, aes(y = labelNLn, xmin = A10, xmax = A90), size = 1) +
      geom_errorbar(data = refdat ,aes(y = labelNLn,xmin = A2, xmax = A98), size = 0.5, lty = 2) +
 geom_point(data=swv, aes(y = labelNLn,  x= P50_m, color = match), alpha = 0.25, pch = 3)+
  geom_errorbar(data=swv, aes(y = labelNLn, xmin = P10_m, xmax = P90_m, color = match), width = 0.5, size = 1, alpha = 0.7)+
  xlab("Leeftijd (maanden)")+
  ylab("")+  
  facet_grid(domein ~. ,space = "free", switch = "y", scales = "free")+
  ggtitle("Schlesinger-Was percentages (mededeling)")+
  theme(legend.position = "top", text = element_text(size = 14) )

```

## Validatie met VWO leeftijd (Figuur paper)

```{r}
refdat <- 
refdat |> mutate(
    cont1 = ifelse(nr %in% 52:54, 0, NA),
    cont2 = ifelse(nr %in% 52:54, 12, NA),
    cont1 = ifelse(nr == 55, 1, cont1),
    cont2 = ifelse(nr == 55, 3, cont2),
    A2 = ifelse(nr %in% 52:54, 0, A2),
    A98 = ifelse(nr %in% 52:54, 12, A98),
    A10 = ifelse(nr %in% 52:54, NA, A10),
    A50 = ifelse(nr %in% 52:54, NA, A50), #to not plot it but have it in the plot
    A90 = ifelse(nr %in% 52:54, NA, A90),
    domein = factor(domein, levels = c("Fijne motoriek", "Communicatie", "Grove motoriek")))


fig3 <- ggplot(data = refdat |> filter(sideA ==1 | sideB == 1)  , aes(y = reorder(labelNLn, -A2), x = A50))+
  geom_point(size = 1)+
  geom_errorbar(aes(xmin = A10, xmax = A90), size = 1) +
  geom_errorbar(aes(xmin = A2, xmax = A98), size = 0.5, lty = 2) +
  #geom_linerange(aes(ymin = cont1, ymax = cont2), lty = 2)+
  geom_point(aes(y = reorder(labelNLn, -A98), x = month), color = "purple")+
  xlab("Leeftijd (maanden)")+
  ylab("")+
  facet_grid(domein ~. ,space = "free", switch = "y", scales = "free")+
  theme(legend.position = "top", text = element_text(size = 14) )

#jpeg(filename = "results/Figuur3.jpg", width = 1000, height = 850)
#fig3

#dev.off()

```

## Overzicht afwijkende kenmerken VWC tov VW-Schema
```{r}
#kenmerken met de VWO leeftijd < P90
refdat |>
  filter(A90 > month) |>
  select(labelNLnr, month ,A90, domein) |>
  kable(caption = "Kenmerken met de P90 leeftijd NA de VWschema leeftijd")|>
  kableExtra::kable_styling()


#kenmerken met de VWO leeftijd > P98
refdat |>
  filter(A98 < month) |>
  select(labelNLnr,month,A98, domein) |>
  kable(caption = "Kenmerken met de P98 VOOR de VWschema leeftijd.")|>
  kableExtra::kable_styling()


```


## Extreme discrepantie

**ddicmm038** en **ddicmm040**

De tau voor ddicmm038 is geinterpoleerd, maar dat is wellicht niet op de goede manier gedaan want deze is veel te hoog geschat. #lineare interpolatie 037[tau=50.1]-039[tau=53.2]

De tau voor ddicmm040 is afgeleid van een ander item dat wel in het model zat onder een andere code en naamgeving: ddicmd148

*Voor deze kenmerken wellicht de tau aanpassen voor VWC. Overleg met Paul.*

Nu zo opgelost: 

**ddicmm038: Begrijpt enkele dagelijks gebruikte zinnen**

Het validatie percentage van dit kenmerk is vergelijkbaar met 11. Doet blokje in/uit doos (D-score: 46) en 12. Speelt geven en nemen (D-score: 46.5). De nieuwe schatting staat daarom nu op D-score: 47. 

**ddicmm040: Begrijpt fatasieopdrachtjes**

Dit kenmerk zou voor "39. Zegt 3 woorden met begrip" moeten liggen (D-score: 53.2) en lijkt in validatie percentage enigszins op "14. Gaat op onderzoek uit" (D-score: 46.9). De update in schatting heb ik nu tussen deze twee kenmerken gezet op D-score 50.1.


```{r}
geenDH <- vwtabDH |> filter(is.na(DH)) |> pull(nr)

vwtabDH |> filter(nr %in% geenDH) |> View()
```

